【裁判字號】    89,訴,788
【裁判日期】    890509
【裁判案由】    毒品危害防制條例
【裁判全文】
臺灣臺中地方法院刑事判決                          八十九年度訴字第七八八號
    公  訴  人  臺灣臺中地方法院檢察署檢察官
    被      告  甲○○
右列被告因違反毒品危害防制條例案件，經檢察官提起公訴（八十九年度毒偵字第一
０六五號），本院判決如左：
    主  文
甲○○連續施用第壹級毒品，累犯，處有期徒刑拾月，第壹級毒品海洛因貳包（合計
淨重壹點玖壹公克，包裝重零點陸公克），沒收銷燬之；又連續施用第貳級毒品，
累犯，處有期徒刑陸月，第貳級毒品甲基安非他命壹包（含袋重約零點肆公克），沒
收銷燬之。應執行有期徒刑壹年月，第壹級毒品海洛因貳包（合計淨重壹點玖壹公
克，包裝重零點陸公克）、第貳級毒品甲基安非他命壹包（含袋重約零點肆公克）
，均沒收銷燬之
    事  實
一、甲○○於民國八十五年間曾因違反麻醉藥品管理條例案件，經本院判處有期徒刑
    五月，於八十六年五月十九日確定，於八十六年八月十五日執行完畢，仍不知悔
    改，其復於八十七年間因施用第二級毒品甲基安非他命案件，經本院裁定送觀察
    、勒戒後，經評定無繼續施用毒品之傾向，由本院於八十七年九月二十二日以八
    十七年度訴字第一０八號刑事判決免刑。甲○○猶不知戒惕，基於施用第一級毒
    品海洛因之概括犯意，自八十八年十二月上旬某日起至八十九年一月三十日某時
    許止，在臺中縣潭子鄉○○村○鄰○○○路三六０巷七號一樓住處，將毒品海洛
    因滲入香煙施用第一級毒品海洛因多次。其又另行起意基於施用第二級毒品甲基
    安非他命之概括犯意，於八十八年十二月上旬某日至八十九年一月三十日某時許
    止，在其上開住處，將甲基安非他命置放於玻璃球上以火燻烤，而後再吸食其霧
    化氣體之方式為之，施用第二級毒品甲基安非他命多次。嗣於八十九年二月一日
    下午七時四十分許，在臺中縣潭子鄉○○路○段二九七巷二十一號四樓，經警當
    場查獲，並扣得其所有供施用之第二級毒品安非他命一包（含袋重約零點四公克
    ），第一級毒品海洛因二包（合計淨重一點九一七公克，包裝重零點三六公克）
    。後經本院以八十九年度毒聲字第九一０號裁定送臺灣臺中看守所附設勒戒處所
    觀察、勒戒後，認有繼續施用毒品之傾向，再以八十九年度毒聲字第一四八七號
    令入戒治處所施以強制戒治。
二、案經臺中市警察局第一分局報請臺灣臺中地方法院檢察署檢察官偵查起訴。
    理  由
一、訊據被告甲○○對其於右揭時地施用第一級毒品海洛因及第二級毒品甲基安非他
    命之事實，業於偵查及本院審理時坦承不諱，此外復有海洛因之粉末二包、安非
    他命之白色晶體一包扣案可資佐證。而被告為警查獲後所採之尿液經送請臺中市
    衛生局檢驗之結果，呈有嗎啡、甲基安非他命陽性反應，此有該局檢驗尿水報告
    書一紙附卷可稽，而海洛因施用入人體後水解還原成嗎啡，再循嗎啡之代謝方式
    排出體外，已據行政院衛生署藥物食品檢驗局（八一）藥檢壹字第００六四三一
    號函說明綦詳。又扣案之被告所有海洛因二包，經送請法務部調查局檢驗結果，
    確有海洛因成份，合計淨重一點九一公克，包裝重零點三六公克等情，此有法務
    部調查局電腦條碼編號000000000號檢驗通知書一紙附卷可稽。再查，
    被告於八十七年間因施用第二級毒品甲基安非他命案件，經本院裁定送觀察、勒
    戒後，經評定無繼續施用毒品之傾向，由本院於八十七年九月二十二日以八十七
    年度訴字第一０八號刑事判決免刑之事實，經本院調閱上開卷宗查核屬實，並有
    上開刑事判決書附卷可稽。又其於五年後再犯毒品危害防制條例第十條之罪，經
    本院以八十九年度毒聲字第九一０號裁定送臺灣臺中看守所附設勒戒所觀察、勒
    戒後，認有繼續施用毒品之傾向，再以八十九年度毒聲字第一四八七號令入戒治
    處所施以強制戒治等情，有本院上開刑事裁定及臺灣臺中看守所附設勒戒處所八
    十九年二月十五日函及其所附之「有無施用毒品傾向證明書」一份附卷可參。綜
    上，被告自白與事實相符，其連續施用第一級毒品海洛因及第二級毒品甲基安非
    他命之事證明確，犯行洵堪認定。
二、核被告所為，係犯毒品危害防制條例第十條第一項之施用第一級毒品海洛因罪、
    同條例第十條第二項之施用第二級毒品甲基安非他命罪。被告先後多次施用海洛
    因及甲基安非他命之行為，時間緊密，所犯構成要件相同，各顯係基於概括之犯
    意反覆為之，均應依連續犯之規定論以一罪。再被告施用第一級毒品海洛因及第
    二級甲基安非他命前之連續持有海洛因、甲基安非他命行為，本應以連續持有論
    ，惟持有後進而施用，其持有之低度行為應被施用之高度行為所吸收，故不再另
    論其持有第一級毒品罪、第二級毒品罪。被告前於八十五年間曾因違反麻醉藥品
    管理條例案件，經本院判處有期徒刑五月，於八十六年五月十九日確定，於八十
    六年八月十五日執行完畢之事實，有臺灣高等法院被告全國前案記錄表在卷可稽
    ，其受有期徒刑之執行完畢後，五年以內再犯本件有期徒刑以上之罪，為累犯，
    應依刑法第四十七條規定加重其刑。至被告所犯上開之連續施用第一級毒品罪、
    第二級毒品甲基安非他命罪間，係犯意各別，犯罪構成要件不同，應予分論併罰
    。爰審酌被告於本院審理時坦承犯行，態度良好，其施用海洛因及甲基安非他命
    僅係戕害自己健康，施用時間非長等一切情狀，分別量處如主文所示之刑，並合
    併定其應執行刑，以資懲儆。又扣案之甲基安非他命一包（含袋重約零點四公克
    ），海洛因二包（合計淨重一點九一公克，包裝重零點三六公克），均為毒品，
    依毒品危害防制條例第十八條第一項前段，宣告沒收銷燬之。至鑑驗耗用之海洛
    因既已滅失，無庸另為沒收銷燬之諭知，併予敘明。
據上論斷，應依刑事訴訟法第二百九十九條第一項前段，毒品危害防制條例第十條第
一項、第二項、第十八條第一項前段、第二十條第三項前段，刑法第十一條前段、第
五十六條、第四十七條、第五十一條第五款，判決如主文。
本案經檢察官宋恭良到庭執行職務。
中      華      民      國    八十九    年      五      月      九      日
                                    臺灣臺中地方法院刑事第四庭
                                          法  官    楊  真  明
右正本證明與原本無異。
如不服本判決，應於判決送達後十日內向本院提出上訴狀，上訴於臺灣高等法院臺中
分院( 須附繕本 )。
                                          書記官
中      華      民      國    八十九    年      五      月      十      日
附錄本案論罪法條全文：
毒品危害防制條例第十條第一項、第二項。
施用第一級毒品者，處六月以上五年以下有期徒刑。
施用第二級毒品者，處三年以下有期徒刑。


司法院資訊處製作；財團法人民間司法改革基金會備份。
